---
title: "Analisis de Pingüinos de la EPA"
description: |
  Un informe person.
author:
  - name: Molly Sheep 
    url: https://example.com/norajones
    affiliation: KSNET
    affiliation_url: https://ksnet.eu
date: "`r Sys.Date()`"
output: 
  distill::distill_article:
    toc: true
    toc_depth: 2
---

```{r setup, include=FALSE}
knitr::opts_chunk$set(echo = FALSE)

library(tidyverse)
library(palmerpenguins)
library(hrbrthemes)
library(viridis)

```

Bienvenido a nuestro analisis de los pinguinos espanyoles. Empezaremos con un breve resumen de lo que contiene nuestra base de datos.


```{r}
data(penguins)


df_penguins <- penguins %>%
  mutate(treatment = as.numeric(rbernoulli(n = length(penguins$island))),
         body_mass_post = if_else(treatment == 1, body_mass_g + rnorm(n = length(penguins$island), 300, 50), body_mass_g - rnorm(n = length(penguins$island), 10, 5)),
         treatment = factor(treatment, labels = c("Control", "Tratamiento")))

```

## Resumen de la base de datos

Primero, queremos ver un resumen de nuestras variables numericas. Hay un total de **`r length(penguins$island)`** pinguinos en nuestra base de datos. La media de peso entre los pinguinos son **`r round(mean(penguins$body_mass_g, na.rm = TRUE), 1)` gramos**.

```{r}

torgersen <- penguins %>%
  filter(island == "Torgersen")
```

## Torgersen

Hay **`r length(torgersen$island)` pinguinos** en `r unique(torgersen$island)`.


```{r}
library(modelsummary)



datasummary(body_mass_g + bill_length_mm + bill_depth_mm + flipper_length_mm ~ Mean + SD, df_penguins)


```
Para verificar que la aleatorizacion se hizo bien, podemos hacer una balance table:

```{r}

datasummary_balance(~treatment, df_penguins,
                    dinm = FALSE)

```
No se observan diferencias significativas entre los grupos de control y tratamiento. Podemos evaluar tambien las diferencias por especie.


```{r}

datasummary_balance(~species, df_penguins,
                    dinm = FALSE)

```

# Efectos del tratamiento

A la mitad de los pinguinos aleatorizados, se les agrego barritas de proteina al pienso. Para evaluar los resultados, haremos una regresion y visualizaremos los resultados.

```{r}

my_ols <- lm(body_mass_post ~ treatment, data = df_penguins)
my_ols2 <- lm(body_mass_post ~  treatment + island, data = df_penguins)
my_ols3 <- lm(body_mass_post ~   treatment + island + species, data = df_penguins)


gm <- tibble::tribble(
  ~raw,        ~clean,          ~fmt,
  "nobs",      "N",             0,
  "r.squared", "R<sup>2</sup>", 2)

mi_lista <- list("Sin Controles" = my_ols,
                 "Control - Isla" = my_ols2,
                 "Control - Especie" = my_ols3)


modelsummary(mi_lista,
             estimate = "{estimate}{stars}",
             gof_map = gm,
             coef_omit = "Intercept",
             escape = FALSE)


#modelsummary(mi_lista)

```

## Ecuaciones

$$Pr[Y = k] = \frac{\lambda^ke^{-\lambda}}{k!}$$


## Coeficientes

```{r, layout = 'l-body-outset', fig.width=12, fig.height=5}
cm <- c('speciesChinstrap' = 'Chinstrap',
        'speciesGentoo' = 'Gentoo', 
        'flipper_length_cm' = 'Flipper length (cm)',
        "body_mass_g" = "Body Mass (grams)",
        "treatmentTratamiento" = "Treatment",
        "islandDream" = "Dream Island",
        "islandTorgersen" = "Torgersen Island")

modelplot(mi_lista, coef_map = cm) +
  labs(title = "La intervencion aumenta el peso de los pinguinos") +
  theme_ipsum()

```




## Utilizar tablas

El paquete `gt` y `gtextras` nos permite hacer tablas bastante elegantes y faciles de configurar. Por ejemplo, imaginaos que queremos visualizar el numero de pinguinos

```{r eval=FALSE, include=FALSE}

library(gt)
library(gtExtras)

t <- df_penguins %>%
  group_by(year, species) %>%
  summarize(mean_weight = mean(body_mass_g, na.rm = TRUE),
            mean_bill = mean(bill_length_mm, na.rm = TRUE),
            total_penguins = n()) 


t %>%
  ungroup() %>%
  arrange(-mean_weight) %>%
  gt() %>% 
  gt_theme_nytimes() %>%
  gt_color_rows(mean_weight, palette = "ggsci::green_material") %>%
  gt_plt_bar_pct(column = mean_bill, scaled = TRUE, fill = 'teal') %>%
  gt_plt_bar_pct(column = total_penguins, scaled = TRUE, fill = 'teal')

```

## Graficas animadas

```{r, layout = 'l-body-outset'}

library(ggiraph)

p <- penguins %>%
  mutate(id = row_number(),
         tooltip = paste("Soy un pingüino", species, "y vivo en la isla", island)) %>%
  ggplot(aes(x = bill_length_mm,
             y = bill_depth_mm,
             color = species)) +
  geom_point_interactive(aes(tooltip = tooltip, data_id = id ), alpha = 0.5, size = 2.5) +
  geom_smooth(method = 'lm') +
  theme_ipsum_tw() +
  scale_color_viridis_d() +
  facet_wrap(~island)
  

girafe(code = print(p), width_svg = 12, height_svg = 5)

```

